---
title : Reunion de comité
subtitle: Procès verbal
date : "`2016-12-15T18:45:00`"
author:
- Morgane <span style="font-variant:small-caps;">Ritter</span>
...

Membres présents : GROSSHENNY Guillaume, HALTER Nicolas, WEISSGERBER Thomas, RITTER Morgane,KOMMER Marie-France, GLIECH Quentin, OUESLATI Lucile, ARGYRIOU Nicolas, STEIN Eloïse
Chargés de mission : VANDERVELDEN Luka, ROUSSEAU Phillippine, MULLER Ludovic, HOCQUARD Hippolyte
Invités : SALINGUE Anna

---

*Début de la réunion à 18:45.*

---


# Tour de Table

Lucile Oueslati fait remarquer qu'il n'y avait pas beaucoup de personnes de l'AIUS lors du DMI tout commme aux autres différents évènements.

Quentin Gliech a été contacter par la Direction Informatique.  La Direction Informatique veut qu'on puisse à termes controler les machines connectés sur le résau du local. Pour l'instant une des solutions provisoire mis en place est de ne plus laisser les gens se connecter aux switchs du local.

# Procès verbaux

## Vote du procès verbal du 18 novembre 2016 sous réserve de modification (ajout de l'ordre du jour) :

| Nombre de votants            | 9 |
|------------------------------|---|
| Ne prennent pas part au vote | 1 |
| S'abstiennent                | 1 |
| Votent contre                | 0 |
| Votent pour                  | 7 |

## Vote du procès verbal du 29 novembre 2016 sous réserve de modification (ajout du décompte des votes) :

| Nombre de votants            | 9 |
|------------------------------|---|
| Ne prennent pas part au vote | 2 |
| S'abstiennent                | 0 |
| Votent contre                | 0 |
| Votent pour                  | 7 |


# Illkirch

Concernant le Forum Etudiants-Entreprise, il faudra renvoyer un mail à l'ENSIIE afin de savoir l'avancement du projet.
Nicolas Halter fera la caisse d'Illkirch demain.

# Evènements passés

## NDI
Les subventions de la NDI ont baissé par rapport à l'année dernière, en effet on obtient une baisse de -500€ de subventions. De plus le  buffet organisé habituellement par altene n'as pas eu lieu. Enfin 50 participents se sont rajoutés à la dernière minute. On arrive ainsi à un manque de nourritures et de boissons. 

## Opé Crêpes

Il y avait lors de cette opé crêpe 6 membres du comité de l'AIUS qui y participaient.
Il y avait également un problème avec le chocolat chaud, il était effectivement pas trés bon.
Le stocke, que nous voulions écouler, ne l'as pas été écouler. Il sera donc écoulé une autre fois.

## Pot de Noël

A la fin du pot de Noël, Thomas s'est retrouvé le seul de l'AIUS pour le rangement et n'avait pas la clé du local. Ils ont donc rencontré des problèmes pour ranger la tireuse et les futs.
La moitié des gâteaux n'ont pas pu être fait.

## DMI

Il n'y avait pas beaucoup de monde. En effet le nombre de personnes prévu était de 70-80 personnes mais seulement 25 personnes sont venus finalement.
Il y eu des problèmes de communication pour les courses avec Alexandre. Il faudra prévoir pour la prochaine fois de faire les courses plus tôt et de contacter le responsable des courses, qui est Anna Salingue.
Le septième art n'est pas un lieu idéal pour faire un DMI, on ne peut effectivement pas chanter. 

# Evènements à venir

## Les 20 ans d'APRIL

L'événement n'auras finalement pas lieu, puisque nous n'avons pas reçu de réponse pour une salle.

## D&&M
Le D&&M est l'un des plus gros événement de l'AIUS, c'est une convention de jeu de rôle et de jeu de carte.
Il faut donc un responsable de projet ou même deux responsables de projet cela ne pose aucun problème.
Il faudra donc pour janvier 2 responsables de projet. Lucile Oueslati se propose si jamais il n'y a personne d'autre.

## Repas de cohésion

Le repas de cohésion aura lieu le mardi 20 décembre. Pauline Meyer sera chargée de mettre l'évènement dans l'agenda.
Il y aura un PAD pour les courses, les quantités et ce que chacun doit ramèner.
Le but de ce repas est de parler des choses qui ne vont pas ou qui pourrais ne pas aller.

# Matériel

Guillaume Grosshenny doit envoyer un mail à la Direction Informatique. 

# Cadeaux

# Divers

On pourrais installer ubuntu pour les membres et former les gens à l'utiliser.

---

*Fin de la réunion à 19:34.*

---
