---
title: Réunion de comité
subtitle: Procès verbal
date: "`2016-11-29T18:19:00`"
author:
- Luka <span style="font-variant:small-caps;">Vandervelden</span>
- Morgane <span style="font-variant:small-caps;">Ritter</span>
- Nicolas <span style="font-variant:small-caps;">Argyriou</span>
...


Membres présents : GROSSHENNY Guillaume, HALTER Nicolas, WEISSGERBER Thomas, RITTER Morgane,KOMMER Marie-France, GLIECH Quentin, OUESLATI Lucile, ARGYRIOU Nicolas, STEIN Eloïse
Chargés de mission : VANDERVELDEN Luka, VO VIET ANH Harmonie, ROUSSEAU Phillippine
Invités : LAFORÊT Nicolas, BACH Coralie

---

*Début de la réunion à 18 h 19.*

---


# Tour de table

Nicolas Halter — trésorier — signale que les erreurs de caisse positives restent fréquentes, et que les personnes tenant la caisse doivent être vigilantes.

# Vote du procès verbal du 18 novembre 2016

Le procès verbal n’ayant pas encore été publié, il sera voté lors de la réunion suivante.

# Illkirch

Tout se passe bien.

Personne d’Illkirch n’est venu voter en raison de la distance.
Le bureau de vote était effectivement à l'Esplanade.

# Nomination de CMs

Antoine Greget et Ludovic Muller se sont proposés comme chargés de mission en raison de leur assistance régulière pour des tâches variées, telles que faire des crocs ou aider à faire les courses.

Vote de principe pour la nomination de ces deux chargés de missions pour les titres de *CM coup de main* et *CM coup de pied*, respectivement.

| Nombre de votants            | 9 |
|------------------------------|---|
| Ne prennent pas part au vote | 0 |
| S'abstiennent                | 0 |
| Votent contre                | 1 |
| Votent pour                  | 8 |

# Évènements passés

## DDD

Quelques soucis mineurs.

L’évènement s'est mieux passé que l’année dernière.
L’installation a été faite suffisamment en avance pour anticiper les problèmes techniques.

Le wiki sera mis à jour pour l’année suivante.

Le réseau a été un problème et méritera de l’attention dans le futur.
Les détails seront notés sur le wiki.

Artemis n’a pas pu être joué lors de l’évènement en raison du manque deux machine.
Il en fallait effectivement 5 et seulement 3 étaient disponible.

Le DDD a été bénéficiaire de 7 000 €, au lieu des 5 000 € obtenus l’année précédente.
L’évènement est donc un succès.

# Services

## Grande Bibliothèque Pédagogique Libre

Le contrat de cession sera disponible d’ici la fin de la semaine, et les professeurs pourront être contactés dès la semaine suivante pour commencer à remplir la Grande Bibliothèque.

Un des enseignants — Philippe Pittoli — a également publié un dépôt contenant ses TD, et ce dépôt pourra servir d’exemple.

L’ADEM mentionne vouloir rejoindre le projet, mais s’inquiète des pertes d’adhérents attendues lors de la mise à disposition libre et gratuite des documents en ligne.
L’ADEM est actuellement unanimement opposée à l’implémentation actuelle du projet en raison des pertes trésorières attendues pour les deux associations.

# Évènements à venir

## NDI

Le budget total de la NDI a été augmenté à la dernière minute.
L'entreprise OPEN fourni 300 € de plus pour les boissons et la nourriture.
Les derniers ajouts au budget seront utilisés pour l'achat de bouteilles de cidre et d'*energy drinks*.

| Nombre de votants            | 9 |
|------------------------------|---|
| Ne prennent pas part au vote | 0 |
| S'abstiennent                | 0 |
| Votent contre                | 0 |
| Votent pour                  | 9 |


: Vote de l’achat d’*energy drinks* avec le budget supplémentaire.

## Opé crêpes/gaufres

Aucune opération n’aura lieu avant le prochain semestre.
Une demande a été faite à l’administration pour obtenir l’autorisation d’utiliser le lieu dans lequel faire ces opérations au prochain semestre.

Un planning doit être fait, dés que l'emploi du temps du semestre prochain est disponible, afin d'affiner la demande à l’administration.

L’ADEM compte faire le 6 décembre une opération crêpes pour écouler les surplus dû aux opérations crêpes des éléctions et invite l’AIUS à y participer.

| Nombre de votants            | 9 |
|------------------------------|---|
| Ne prennent pas part au vote | 0 |
| S'abstiennent                | 0 |
| Votent contre                | 0 |
| Votent pour                  | 9 |


Marie-France sera responsable du projet mené conjointement avec l’ADEM dont le chef de projet est Nathannaël Thibaut.

## Pot de Noël

Le 8 décembre semble la date la plus adaptée pour organiser le pot de Noël, bien que proche.

La communication sera lancée dès le 30 novembre et celle-ci est organisée par l’ADEM.

Il faudra des volontaires pour servir les boissons, le vin chaud et préparer la nourriture.

Le pot se déroulera sous le GAM à partir de 17h.
Il faudra cependant penser à vérifier qu’il n’y ait pas d’examen dans le GAM à l’heure du début du pot.

## DMI de noël

Le DMI sera organisé le mardi 13 décembre 2016.

Le restaurant proposé précédemment ne peut héberger le DMI.
Le café du 7e art sera contacté à la place.

Le Flam’s et le Wok Six Couleurs restent des solutions d’urgence.

## Ateliers sxb.so et miniconfs

Un évènement par semaine sera organisé.

Une semaine sur deux, l’évènement sera un atelier sxb.so, et l’autre semaine l’évènement sera une miniconf’.

## Repas de cohésion

Le bureau propose d'organiser un repas de cohésion avant Noël.
La date sera choisi en fonction des disponibiltés de tout le monde.

Quentin se propose pour le faire chez lui et commme repas de faire de la raclette.


## CERN 2017

L’AIUS organise régulièrement des visites du CERN

La décision de l’organisation de l’évènement doit être faite suffisamment longtemps à l’avance pour pouvoir réserver la visite et le bus.

Comme de nombreuses personnes n’ont pas pu s’inscrire l’année dernière, on propose de réorganiser l’évènement pour l’année 2017.

| Nombre de votants            | 9 |
|------------------------------|---|
| Ne prennent pas part au vote | 0 |
| S'abstiennent                | 0 |
| Votent contre                | 0 |
| Votent pour                  | 9 |


: Vote pour l'organisation d’un voyage au CERN en mai 2017

Philippine sera responsable du projet et pourra demander de l'aide aux personnes de l'AIUS présente le jour J.

# Matériel

Une demande sera faite à la Direction Informatique pour potentiellement obtenir un nouveau serveur.

Lucile s’occupera d’émettre la demande au responsable de la Direction Informatique qui s’occupe de les traiter.

# Représentation

## AFGES

Les résultats des dernières élections — centrales et CROUS — sont favorables à l’AFGES, avec 72 % et 69 % des voix respectivement.

Il y a eu 38 % de participation aux centraux à l’UFR de Math-Info, ce qui fait de l’UFR la première en termes de participation.
L’EOST a été troisième.

Merci à tous les bénévoles qui ont tracté ou fait des crêpes.

## AFNEUS

Un CA de l’AFNEUS à distance a eu lieu les 22 et 23 novembre.

# Divers

Un petit/mini/choupi Noël secret sera organisé.
Lucile est chargée de la réalisation du projet.

Agathe Walter sera notre suivi auprès de l’AFGES.
Le suivi de l’AFNEUS est encore attendu.

---

*Fin de la réunion à 19 h 30.*

---
